臺灣新竹地方法院刑事判決　　　　　　　99年度交訴字第10號
公　訴　人　臺灣新竹地方法院檢察署檢察官
被　　　告　劉邦金
指定辯護人　本院公設辯護人林建和
上列被告因公共危險等案件，經檢察官提起公訴（99年度偵字第
8487號）後，聲請改依協商程序而為判決，本院判決如下：
    主  文
劉邦金犯竊盜罪，累犯，處有期徒刑壹年貳月，扣案之鑰匙貳支
沒收；又犯妨害公務執行罪，累犯，處有期徒刑伍月；又犯過失
致人於死罪，處有期徒刑壹年月；又犯肇事致人死亡逃逸罪，
累犯，處有期徒刑捌月；又犯過失致人於死罪，處有期徒刑壹年
月。應執行有期徒刑肆年肆月，扣案之鑰匙貳支沒收。
    事實及理由
一、犯罪事實：
    劉邦金前於民國97年間，因竊盜案件，經臺灣高等法院以97
    年度上易字第1024號判決判處有期徒刑1 年確定，並於98年
    3 月3 日縮刑期滿執行完畢。詎仍不知悔改，復意圖為自己
    不法之所有，於99年11月1 日下午4 時至5 時許間，在新竹
    縣竹北市○○○路406 號1 樓旁公園外側道路，以其所有鑰
    匙2 支竊取御督科技有限公司所有之車牌號碼0431-PJ 號自
    用小貨車，得手後供己代步之用。另劉邦金明知無汽車駕駛
    執照，不得駕駛汽車，竟於99年11月3 日上午某時許，駕駛
    上開車輛，附載邱創棻、周廷柱及彭正興，自新竹縣竹北市
    ○○里○○街集合出發，欲至苗栗縣通霄鎮訪友，途中行經
    西濱公路往南方向時，為贓車車牌辨識系統發現該失竊自用
    小貨車之蹤跡，新竹市警察局第三分局勤務中心即於同日上
    午10時30分許，以無線電通報所轄之朝山派出所前往攔查，
    嗣於同日上午10時45分許，朝山派出所員警傅青輝與白庭碩
    等人，在西濱公路與美山聯絡道路口處發現上開失竊自用小
    貨車，員警傅青輝與白庭碩等人除以無線電通報新竹市警察
    局第三分局勤務中心請求協助，並鳴笛示警要求劉邦金等人
    停車受檢，詎劉邦金唯恐遭查緝並未停車，反而加速逃逸，
    支援警力中華派出所員警沈嘉志與洪義欽在西濱公路與海山
    漁港路口欲攔停盤查，惟劉邦金仍拒絕停車受檢，竟基於妨
    害公務之犯意，加速衝撞攔檢點，以此方式對依法執行公務
    之員警沈嘉志施以強暴，幸沈嘉志即時閃避始未遭撞擊。劉
    邦金即自新竹市○○路○ 段982 巷往新竹市○○路○ 段由西
    往東方向逃逸，於99年11月3 日上午10時50分許，行經新竹
    市○○路○ 段982 巷與新竹市○○路○ 段路口時，本應注意
    汽車行駛時，應注意車前狀況，並隨時採取必要之安全措施
    ，且應注意依據時速40公里之速率限制行車，並應注意行經
    閃光紅燈號誌路口時，應減速接近，先停止於交岔路口前，
    讓幹道車優先通行後認為安全時，方得續行，而依當時天氣
    晴、日間自然光線、柏油路面、乾燥、無缺陷、無障礙物、
    視距良好等情形觀之，亦無任何不能注意之情事，竟為逃避
    追緝而疏未注意，未減速接近，先停止於交岔路口前，讓幹
    道車優先通行，貿然以時速100 公里之速度由支線道駛出左
    轉，先於南下車道撞擊適騎乘車牌號碼753-GFS 號重型機車
    ，沿中華路5 段由北往南方向行駛之彭黃彩鸞，致彭黃彩鸞
    人、車倒地，並因此受有右眼部內側有裂傷，大小0.5 公分
    、右額部及臉部上緣外側有擦挫傷，大小5X10公分、右頸部
    正面有擦挫傷，大小4X8 公分、左右胸部肋骨有多處骨折、
    右小腿正面有擦傷，大小1X2 公分、左小腿正面下緣有擦傷
    ，大小5X7 公分等傷害，經送抵鄰近之新竹國泰綜合醫院救
    治，惟因傷重，於同日上午11時30分宣告急救無效死亡。詎
    劉邦金明知其駕駛動力交通工具肇事後，應下車救治傷患並
    報警處理，竟為逃避追緝，另行起意，未停車察看及下車救
    治傷患，反駕駛上揭自用小貨車逃逸。嗣劉邦金行經新竹市
    ○○路○ 段982 巷與新竹市○○路○ 段路口時，本應注意汽
    車行駛時，應注意車前狀況，並隨時採取必要之安全措施，
    且應注意依據時速40公里之速率限制行車，並應注意行經閃
    光紅燈號誌路口時，應減速接近，先停止於交岔路口前，讓
    幹道車優先通行後認為安全時，方得續行，而依當時天氣晴
    、日間自然光線、柏油路面、乾燥、無缺陷、無障礙物、視
    距良好等情形觀之，亦無任何不能注意之情事，竟為逃避追
    緝而疏未注意，未減速接近，先停止於交岔路口前，讓幹道
    車優先通行，貿然以時速100 公里之速度由支線道駛出左轉
    ，復於北上車道撞擊沿中華路5 段自南往北方向，由鄧村輝
    所駕駛之車牌號碼053- HK 曳引車左後車身後翻覆，致車牌
    號碼0431-PJ 號自用小貨車內之彭正興自車內摔出，並因此
    受有右額部、臉部及下頷部有瘀傷，大小10X20 公分、右眼
    部有瘀腫現象、右胸部外側上緣及右上臂有擦挫傷，大小15
    X20 公分、右胸部肋骨有骨折現象、左右手部背面有擦挫傷
    ，大小10X15 、5X10公分、右膝部正面下緣有擦傷，大小2X
    3 公分等傷害，經送抵鄰近之新竹南門綜合醫院救治，惟因
    傷重，於同日下午4 時42分宣告急救無效死亡。嗣經支援員
    警將劉邦金當場逮捕，始悉上情。案經莊國祥、彭聖華、彭
    文興訴由新竹市警察局第三分局報告臺灣新竹地方法院檢察
    署檢察官偵查起訴。
二、證據：
  (一)被告劉邦金於警詢、偵訊時之供述及本院訊問中之自白。
  (二)證人邱創棻、周廷柱於警詢及偵訊時之證述。
  (三)證人鄧村輝於警詢時之證述。
  (四)證人傅青輝於偵查時之證述。
  (五)證人沈嘉志於偵查時之證述。
  (六)告訴人莊國祥於警詢及偵訊時之指訴。
  (七)告訴人彭聖華於警詢及偵訊時之指訴。
  (八)告訴人彭文興於警詢及偵訊時之指訴。
  (九)新竹市警察局第三分局朝山派出所員警傅青輝提出之偵查報
    告。
  (十)道路交通事故現場圖、道路交通事故調查報告表(一)、(二)、新
    竹市○○○道路交通事故照片。
  (十一)臺灣新竹地方法院檢察署99年度相字第697 、699 號相驗卷
    宗。
  (十二)新竹市警察局第三分局扣押筆錄、扣押物品目錄表。
  (十三)交通部公路總局新竹區監理所100 年1 月7 日竹監駕字第10
    00000251號函。
  (十四)新竹市警察局第三分局100 年1 月24日竹市警三分偵字第10
    00002315號函暨檢附之現場圖、現場模擬照片、偵查報告、
    新竹市○○○道路交通事故照片。
  (十五)扣案之鑰匙2 支。
三、本件經檢察官與被告於審判外達成協商之合意且被告已認罪
    ，其合意內容為：就其上開竊盜犯行，被告願受科刑範圍為
    有期徒刑1 年2 月，扣案之鑰匙2 支沒收；就其上開妨害公
    務執行犯行，被告願受科刑範圍為有期徒刑5 月；就其上開
    肇事致人死亡逃逸犯行，被告願受科刑範圍為有期徒刑8 月
    ；就其上開2 次過失致人於死犯行，被告分別願受科刑範圍
    為有期徒刑1 年3 月；應執行有期徒刑4 年4 月，扣案之鑰
    匙2 支沒收。經查，上開協商合意並無刑事訴訟法第455 條
    之4 第1 項所列情形之一，檢察官聲請改依協商程序而為判
    決，本院爰不經言詞辯論，於協商合意範圍內為協商判決，
    合予敘明。
四、應適用之法條：刑事訴訟法第455 條之4 第2 項、第455 條
    之8 ，道路交通管理處罰條例第86條第1 項，刑法第135 條
    第1 項、第185 條之4 、第276 條第1 項、第320 條第1 項
    、第47條第1 項、第51條第5 款、第38條第1 項第2 款，刑
    法施行法第1 條之1 之第1 項、第2 項前段。
五、本判決除有刑事訴訟法第455 條之4 第1 項第1 款、第2 款
    、第4 款、第6 款、第7 款所定情形之一，或違反同條第2
    項規定者外，檢察官與被告均不得上訴。
六、如有前項得上訴之情形，得自收受判決送達之日起10日內，
    向本院提出上訴書狀，上訴於第二審法院。上訴書狀並應敘
    述具體理由，其未敘述上訴理由者，應於上訴期間屆滿後20
    日內向本院補提理由書（均須按他造當事人之人數附繕本）
    「切勿逕送上級法院」。
中    華    民    國    100     年    2   月    18    日
                  刑事第二庭  法  官  王子謙
以上正本證明與原本無異。
中    華    民    國   100    年    2     月    18    日
                              書記官  陳弘明
附錄本案論罪科刑法條全文：
刑法第135條
對於公務員依法執行職務時，施強暴脅迫者，處三年以下有期徒
刑、拘役或三百元以下罰金。
意圖使公務員執行一定之職務或妨害其依法執行一定之職務或使
公務員辭職，而施強暴脅迫者，亦同。
犯前二項之罪，因而致公務員於死者，處無期徒刑或七年以上有
期徒刑；致重傷者，處三年以上、十年以下有期徒刑。
刑法第185條之4
駕駛動力交通工具肇事，致人死傷而逃逸者，處六月以上五年以
下有期徒刑。
刑法第276條
因過失致人於死者，處二年以下有期徒刑、拘役或二千元以下罰
金。
從事業務之人，因業務上之過失犯前項之罪者，處五年以下有期
徒刑或拘役，得併科三千元以下罰金。
刑法第320條
意圖為自己或第三人不法之所有，而竊取他人之動產者，為竊盜
罪，處五年以下有期徒刑、拘役或五百元以下罰金。
意圖為自己或第三人不法之利益，而竊佔他人之不動產者，依前
項之規定處斷。
前二項之未遂犯罰之。